【裁判字號】    97,交聲,961
【裁判日期】    970827
【裁判案由】    違反道路交通管理處罰條例聲明異議
【裁判全文】
臺灣桃園地方法院交通事件裁定         97年度交聲字第961號
原處分機關  交通部公路總局新竹區監理所中壢監理站
異  議  人
即受處分人  乙○○
上列異議人即受處分人因違反道路交通管理處罰條例案件，對於
交通部公路總局新竹區監理所中壢監理站中華民國97年5 月9 日
壢監裁字第裁53—DB0000000 號違反道路交通管理事件裁決書所
為之處分（原處分案號：桃園縣政府警察局桃警局交字第DB0000
000 號舉發違反道路交通管理事件通知單），聲明異議，本院裁
定如下：
    主  文
異議駁回。
    理  由
一、原處分意旨略以：異議人即受處分人騎乘IUV-277 號重型機
    車，於民國97年2 月2 日7 時25分許，行經桃園縣楊梅鎮○
    ○路○ 段時，為桃園縣政府警察局楊梅分局舉發「駕車行經
    有燈光號誌管制之交岔路口闖紅燈」，並填製桃警局交字第
    DB0000000 號舉發違反道路交通管理事件通知單，再經交通
    部公路總局新竹區監理所中壢監理站以97年5 月9 日壢監裁
    字第裁53—DB0000000 號違反道路交通管理事件裁決書，裁
    處異議人罰鍰新台幣（下同）1800元，併記違規點數3 點。
二、聲明異議意旨略以：當時是下雨天，異議人是在桃園縣楊梅
    鎮○○路○段為警攔下，先前是行駛於三民東路，看到綠燈
    後伊就一段式左轉瑞溪路，沒有闖紅燈，爰具狀聲明異議云
    云。
三、按汽車駕駛人，行經有燈光號誌管制之交岔路口闖紅燈者，
    處新台幣1800元以上5400元以下罰鍰；汽車駕駛人有第53條
    之情形，除依原條款處罰鍰外，並予記違規點數3 點，道路
    交通管理處罰條例第53條第1 項、第63條第1 項第3 款分別
    定有明文。
四、經查，證人即舉發警員甲○○於本院具結證稱：當時我與另
    一名警員沈木春也是在三民東路上，但是我與異議人的方向
    是相對的，當時我們是要右轉瑞溪路，但看見一部重型機車
    從三民東路直接快速左轉到瑞溪路，當時三民東路上的交通
    號誌是紅燈，我們的警車停在路口的停止線時發現異議人闖
    紅燈，警車會停在停止線上是因為當時三民東路的交通號誌
    是紅燈，當時我們發現異議人闖紅燈時，紅燈已經亮起有10
    秒以上，且三民東路與瑞溪路是十字路口，三民東路上兩邊
    的號誌運作是一樣的，並沒有讓左轉車輛先行的號誌。於是
    我們就鳴笛，但異議人仍然沒有停止，所以我們追了三百公
    尺，一直到了瑞溪路的萊爾富超商前才把異議人攔下等語明
    確。然觀諸證人甲○○與異議人並無任何仇隙，衡諸常情，
    自無設詞誣陷異議人，而致己身陷於偽證重罪危險之理，其
    所為證言自堪採信；另依本件卷存證據資料，並無任何證據
    足以證明證人甲○○上開證述係屬虛偽，亦無任何足以令人
    顯信其證述為不可採之品行證據或前科證據存在，本院自不
    得僅以證人甲○○為舉發本件之警察人員，而全盤抹煞其基
    於證人資格所證述內容，而員警舉發違反道路交通管理處罰
    條例所列違規事實，本質為行政處分，基於公務員為公法上
    行為具有公信力原則，該行政行為當可被推定為真正，其據
    以依法處分之事實認定亦為正確無誤，是異議人空言辯稱，
    顯屬卸責之詞，不足採信。
五、綜上所述，原處分機關依道路交通管理處罰條例第53 條第1
    項、第63條第1 項第3 款之規定，裁處異議人罰鍰新台幣（
    下同）1800元，併記違規點數3 點，並無違誤，異議人以前
    詞指摘原處分不當，為無理由，異議應予駁回。
六、據上論斷，應依道路交通管理處罰條例第87條第2 項、道路
    交通案件處理辦法第19條，裁定如主文。
中    華    民    國    97    年    8     月    27    日
                         刑事第一庭法  官  王耀興
以上正本證明與原本無異。
如不服本裁定，應於裁定送達後5 日內向本院提出抗告狀。
                                  書記官  劉晨輝
中    華    民    國    97    年    8     月    29    日


司法院資訊處製作；財團法人民間司法改革基金會備份。
